<!DOCTYPE html PUBLIC "-//W3C//DTD XHTML 1.0 Transitional//EN" "http://www.w3.org/TR/xhtml1/DTD/xhtml1-transitional.dtd">
<html xmlns="http://www.w3.org/1999/xhtml">
<head>
	<meta http-equiv="Content-Type" content="text/html; charset=iso-8859-1" />
	<title>Ymmärrä suomea</title>
	<style type="text/css" media="all">@import "css/styles.css";</style>
	<script type="text/javascript" src="swfobject.js"></script>
</head>
<body class="font-medium">
	<div id="main-wrapper">
		<div id="topbar"></div>
		<div id="main-menu">
			<table cellspacing="0" cellpadding="0" border="0" class="add-links"><tr>
				<td class="item"><img class="raquo" src="i/raquo.gif" alt="" height="7" width="4" /><a href="/ymmarra/index.php?moduli=sanakirja">Sanakirja</a></td>
				<td class="item"><img class="raquo" src="i/raquo.gif" alt="" height="7" width="4" /><a href="/ymmarra/index.php?moduli=verbit">Verbiluettelo</a></td>
				<td class="item"><img class="raquo" src="i/raquo.gif" alt="" height="7" width="4" /><a href="/ymmarra/index.php?moduli=kielioppi">Kielioppi</a></td>
			</tr></table>
			<table cellspacing="0" cellpadding="0" border="0"><tr>
				<td class="item"><img class="raquo" src="i/raquo.gif" alt="" height="7" width="4" /><a href="/ymmarra/index.php">Etusivu</a></td>
				<td class="item"><img class="raquo" src="i/raquo.gif" alt="" height="7" width="4" /><a href="/ymmarra/index.php?moduli=tekstit">Lukutekstit</a></td>
			</tr></table>
		</div>
		<div id="content">
			<table cellspacing="0" cellpadding="0" border="0" id="content-wrapper"><tr>
				<td>
					<div id="left-menu">
												<div class="header-verb"><span>Verbit</span></div>
						<div class="menu">
								<div class="init"><a href="/ymmarra/index.php?moduli=verbit&kirjain=a">A</a></div>
								<div class="init"><a href="/ymmarra/index.php?moduli=verbit&kirjain=e">E</a></div>
								<div class="init"><a href="/ymmarra/index.php?moduli=verbit&kirjain=h">H</a></div>
								<div class="init"><a href="/ymmarra/index.php?moduli=verbit&kirjain=i">I</a></div>
								<div class="init"><a href="/ymmarra/index.php?moduli=verbit&kirjain=j">J</a></div>
								<div class="init"><a href="/ymmarra/index.php?moduli=verbit&kirjain=k">K</a></div>
								<div class="init"><a href="/ymmarra/index.php?moduli=verbit&kirjain=l">L</a></div>
								<div class="init"><a href="/ymmarra/index.php?moduli=verbit&kirjain=m">M</a></div>
								<div class="init"><a href="/ymmarra/index.php?moduli=verbit&kirjain=n">N</a></div>
								<div class="init"><a href="/ymmarra/index.php?moduli=verbit&kirjain=o">O</a></div>
								<div class="init"><a href="/ymmarra/index.php?moduli=verbit&kirjain=p">P</a></div>
								<div class="init"><a href="/ymmarra/index.php?moduli=verbit&kirjain=r">R</a></div>
								<div class="init"><a href="/ymmarra/index.php?moduli=verbit&kirjain=s">S</a></div>
								<div class="init"><a href="/ymmarra/index.php?moduli=verbit&kirjain=t">T</a></div>
								<div class="init"><a href="/ymmarra/index.php?moduli=verbit&kirjain=u">U</a></div>
								<div class="init"><a href="/ymmarra/index.php?moduli=verbit&kirjain=v">V</a></div>
								<div class="init"><a href="/ymmarra/index.php?moduli=verbit&kirjain=y">Y</a></div>
								<div class="init"><a href="/ymmarra/index.php?moduli=verbit&kirjain=Ä">Ä</a></div>
						</div>					</div>
				</td>
				<td>
					<div id="main-content">
						<div id="path">
							<a href=".">Etusivu</a> &gt; <a href="/ymmarra/index.php?moduli=verbit&kirjain=K">K</a>						</div>
													<h1>KATTAA</h1>
						<table cellspacing="0" cellpadding="0" border="0">
							<tr>
								<td colspan="2" style="padding-bottom:10px;"><strong>Aktiivin indikatiivi</strong></td>
							</tr>
							<tr>
								<td><pre>PREESENS                   
minä     katan             
sinä     katat             
hän      kattaa            
me       katamme           
te       katatte           
he       kattavat          

PASSIIVI
         katetaan          

IMPERFEKTI                 
         katoin            
         katoit            
         kattoi            
         katoimme          
         katoitte          
         kattoivat         

PASSIIVI
         katettiin         

PERFEKTI
olen     kattanut          
olet     kattanut          
on       kattanut          
olemme   kattaneet         
olette   kattaneet         
ovat     kattaneet         

PASSIIVI
on       katettu           

PLUSKVAMPERFEKTI
olin     kattanut          
olit     kattanut          
oli      kattanut          
olimme   kattaneet         
olitte   kattaneet         
olivat   kattaneet         

PASSIIVI
oli      katettu           
</pre></td>
								<td>&nbsp;&nbsp;&nbsp;</td>
								<td><pre>  KIELTOMUOTO
  en        kata
  et        kata
  ei        kata
  emme      kata
  ette      kata
  eivät     kata


  ei        kateta

   
  en        kattanut
  et        kattanut
  ei        kattanut
  emme      kattaneet
  ette      kattaneet
  eivät     kattaneet


  ei        katettu


  en    ole kattanut
  et    ole kattanut
  ei    ole kattanut
  emme  ole kattaneet
  ette  ole kattaneet
  eivät ole kattaneet


  ei    ole katettu


  en    ollut  kattanut
  et    ollut  kattanut
  ei    ollut  kattanut
  emme  olleet kattaneet
  ette  olleet kattaneet
  eivät olleet kattaneet


  ei    ollut  katettu
</pre></td>
							</tr>
						</table>
						<table cellspacing="0" cellpadding="0" border="0">
							<tr>
								<td colspan="2" style="padding-bottom:10px;"><strong>Aktiivin konditionaali</strong></td>
							</tr>
							<tr>
								<td><pre>PREESENS
minä     kattaisin         
sinä     kattaisit         
hän      kattaisi          
me       kattaisimme       
te       kattaisitte       
he       kattaisivat       

PASSIIVI
         katettaisiin      

PERFEKTI
olisin   kattanut          
olisit   kattanut          
olisi    kattanut          
olisimme kattaneet         
olisitte kattaneet         
olisivat kattaneet         

PASSIIVI
olisi    katettu           
</pre></td>
								<td>&nbsp;&nbsp;&nbsp;</td>
								<td><pre> 
  en        kattaisi
  et        kattaisi
  ei        kattaisi
  emme      kattaisi
  ette      kattaisi
  eivät     kattaisi


  ei        katettaisi


  en    olisi kattanut
  et    olisi kattanut
  ei    olisi kattanut
  emme  olisi kattaneet
  ette  olisi kattaneet
  eivät olisi kattaneet


  ei    olisi katettu
</pre></td>
							</tr>
						</table>
						<table cellspacing="0" cellpadding="0" border="0">
							<tr>
								<td colspan="2" style="padding-bottom:10px;"><strong>Aktiivin potentiaali</strong></td>
							</tr>
							<tr>
								<td><pre>PREESENS
minä     kattanen          
sinä     kattanet          
hän      kattanee          
me       kattanemme        
te       kattanette        
he       kattanevat        

PASSIIVI
         katettaneen       

PERFEKTI
lienen   kattanut          
lienet   kattanut          
lienee   kattanut          
lienemme kattaneet         
lienette kattaneet         
lienevät kattaneet         

PASSIIVI
lienee   katettu           
</pre></td>
								<td>&nbsp;&nbsp;&nbsp;</td>
								<td><pre> 
  en        kattane
  et        kattane
  ei        kattane
  emme      kattane
  ette      kattane
  eivät     kattane


  ei        katettane


  en    liene kattanut
  et    liene kattanut
  ei    liene kattanut
  emme  liene kattaneet
  ette  liene kattaneet
  eivät liene kattaneet


  ei    liene katettu
</pre></td>
							</tr>
						</table>
						<table cellspacing="0" cellpadding="0" border="0">
							<tr>
								<td colspan="2" style="padding-bottom:10px;"><strong>Aktiivin imperatiivi</strong></td>
							</tr>
							<tr>
								<td><pre>PREESENS

(sinä)   kata              
(hän)    kattakoon         
(me)     kattakaamme       
(te)     kattakaa          
(he)     kattakoot         

PASSIIVI
         katettakoon       

PERFEKTI

ole      kattanut          
olkoon   kattanut          
olkaamme kattaneet         
olkaa    kattaneet         
olkoot   kattaneet         

PASSIIVI

olkoon   katettu           
</pre></td>
								<td>&nbsp;&nbsp;&nbsp;</td>
								<td><pre> 

  älä       kata
  älköön    kattako
  älkäämme  kattako
  älkää     kattako
  älkööt    kattako


  älköön    katettako



  älä      ole  kattanut
  älköön   olko kattanut
  älkäämme olko kattaneet
  älkää    olko kattaneet
  älkööt   olko kattaneet



  älköön   olko katettu
</pre></td>
							</tr>
						</table>
						<table cellspacing="0" cellpadding="0" border="0">
							<tr>
								<td colspan="2" style="padding-bottom:10px;"><strong>Verbin nominaalimuodot</strong></td>
							</tr>
							<tr>
								<td><pre>I INFINITIIVI              

Lyhyempi muoto:            
         kattaa            

Pitempi muoto:             
         kattaakseni       
         kattaaksesi
         kattaakseen
         kattaaksemme
         kattaaksenne
         kattaakseen

III  INFINITIIVI           

inessiivi    kattamassa    
elatiivi     kattamasta    
illatiivi    kattamaan     
adessiivi    kattamalla
abessiivi    kattamatta    
instruktiivi kattaman      
                           
Passiivi
instruktiivi katettaman    
                           
                           
</pre></td>
								<td>&nbsp;&nbsp;&nbsp;</td>
								<td><pre>  II INFINITIIVI

  inessiivi     kattaessa
  instruktiivi  kattaen

  Passiivi
  inessiivi     katettaessa






  IV INFINITIIVI

  nominatiivi   kattaminen
  partitiivi    kattamista
   

  I partisiippi
  aktiivi       kattava
  passiivi      katettava

  II partisiippi
  aktiivi       kattanut
  passiivi      katettu
</pre></td>
							</tr>
						</table>

					</div>
				</td>
			</tr></table>		</div>
		<div id="footer"><a href="http://www.oph.fi/"><img src="i/oph_logo_ymmarrasuomea.gif" width="157" height="35" alt="OPH" /></a></div>
	</div>
</body>
</html>
